臺灣臺中地方法院刑事判決　　　　　　　95年度易字第3437號
公　訴　人　臺灣臺中地方法院檢察署檢察官
被　　　告　戊○○
上列被告因詐欺案件，經檢察官提起公訴（95年度偵字第13832號）
，本院判決如下：
    主    文
戊○○無罪。
    理    由
一、公訴意旨略以：被告戊○○與化名「高黛玲」之甲○○（由
    檢察官另行偵辦）共同基於意圖為自己不法之所有，其明知
    無資力還款，竟於民國九十四年十二月二十一日，二人以經
    營「食神餐飲店」需要周轉為由，於九十四年十二月間，向
    庚○○借款新臺幣（下同）二十五萬元，而二人為取信於庚○○，由戊○○於借款時，將其所申請之合作金庫商業銀行
    （下簡稱合作金庫）永安分行支票號碼ＧＴ0000000
    號空白支票交付甲○○，由化名「高黛玲」之甲○○於該空
    白支票上以戊○○名義書寫面額二十五萬元、發票日為九十
　　五年一月二十一日之支票（下簡稱系爭支票）交與庚○○，
　  而庚○○另要求二人提供本票擔保，甲○○遂偽以「高黛玲
    」名義，並經戊○○共同簽發本票號碼ＷＧ0000000
    0號、面額二十五萬元本票（下簡稱系爭本票）並交予庚○○，致使庚○○陷於錯誤，先於收受上揭支票及本票時當場
　  交予甲○○三萬元、隨後並將剩餘款項於九十四年十二月二
    十二日匯款入甲○○所指定之「鴻梅工程有限公司」。嗣因
    上揭支票遭退票，告訴人始知受騙。因認被告涉犯刑法第三
    百三十九條第一項之詐欺取財罪嫌。
二、按犯罪事實應依證據認定之，無證據不得認定犯罪事實，又
　　不能證明被告犯罪者，應諭知無罪之判決，刑事訴訟法第三
 　 百四十三條、第一百五十四條第二項分別定有明文。又事實
    之認定，應憑證據，如未能發現相當證據，或證據不足以證
    明，自不能以推測或擬制之方法，以為裁判基礎（最高法院
    著有四十年臺上字第八六號判例參照）。再告訴人之告訴，
    本以使被告受刑事訴追為目的，故其陳述是否與事實相符，
    自應調查其他證據，以資審認，苟其所為攻擊之詞，尚有瑕
    疵，則在此瑕疵未予究明以前，即不能遽採為斷罪之基礎（
    最高法院著有六十九年臺上字第一五三一號判例參照）。另
    按認定犯罪事實，所憑之證據，雖不以直接證據為限，間接
    證據亦包括在內，然無論直接或間接證據，其為訴訟上之證
    明，須於通常一般之人均不致於有所懷疑，而得確信其為真
    實之程度者，始得據之為有罪之認定，倘其證明尚未達到此
    一程度，而有合理性懷疑之存在時，即無從為有罪之認定，
    此亦有最高法院七十六年臺上字第四九八六號判例可資參照
    。刑事訴訟法第一百六十一條已於九十一年二月八日修正公
    布，其第一項規定：檢察官就被告犯罪事實，應負舉證責任
    ，並指出證明之方法。因此，檢察官對於起訴之犯罪事實，
    應負提出證據及說服之實質舉證責任。倘其所提出之證據，
    不足為被告有罪之積極證明，或其指出證明之方法，無從說
    服法院以形成被告有罪之心證，基於無罪推定之原則，自應
    為被告無罪判決之諭知，最高法院亦著有九十二年臺上字第
    一二八號判例可資參照。又刑法第三百三十九條第一項詐欺
    罪之成立，以意圖為自己或第三人不法之所有，以詐術使人
    將本人或第三人之物交付為要件，若行為人所用方法，不能
    認為詐術，亦不致使人陷於錯誤，則不得遽以該罪相繩（最
    高法院四十六年臺上字第二六０號判例）。至於債務人於債
    之關係成立後，如有未依債之本旨履行民事債務之情形，在
    一般社會經驗上可能之原因甚多，縱令是出於惡意不為履行
    ，苟無足以證明其在債之關係發生時，自始即具有不法所有
    意圖之積極證據，亦僅能令負民事之遲延給付責任，依刑事
    訴訟法第一百五十四條之規定，尚不得據此債信違反之客觀
    事態，而推定債務人原有詐欺取財或詐欺得利之犯意。
三、按被告以外之人於偵查中向檢察官所為之陳述，除顯有不可
    信之情況者外，得為證據，刑事訴訟法第一百五十九條之一
    第二項定有明文。查本案告訴人黃偉倩、證人辛○○、乙○○於偵查中向檢察官所為之陳述，係陳述其等分別遭被騙情
    形，其等應詢之外在客觀環境並無足使其等陳述之自由意識
    能力遭受限制之情，所為筆錄內容並無顯不可信之情況，依
    上法條規定，有證據能力，合先敘明。
四、公訴人認被告涉犯刑法詐欺取財罪，無非係以告訴人庚○○
    指訴、證人己○○證述及系爭支票、系爭本票、告訴人匯款
    二十二萬元予「鴻梅工程有限公司」之匯款申請書各乙紙、
    合作金庫永安分行檢送被告帳號一０二二０四號帳戶開戶資
    料、退票資料及支票交易往來明細等件為據。訊據被告固直
    承曾與化名「高黛玲」之甲○○共同於如起訴書所載時地，
    以其所經營之「食神餐飲店」需錢週轉為由，向告訴人借貸
    二十五萬元，並交付系爭支票、系爭本票予告訴人，事後系
    爭支票經告訴人提示後遭退票，被告亦無能力清償系爭支票
    及系爭本票上金額等情不諱，惟堅決否認有何詐欺取財犯行
    ，辯稱：伊雖然有同意將系爭支票交予甲○○使用，也有在
    系爭本票上簽名，但伊並不知道甲○○的真名，伊都以為她
    是「高黛玲」，故稱呼其為「高姐」，直到九十五年一月九
    日伊借甲○○使用之支票跳票，經由警方調查後才知其實為
    甲○○；向告訴人借用二十五萬元者係甲○○，伊根本未拿
    到任何款項，之所以去開立合作金庫永安分行支票帳戶係因
    為伊受僱於甲○○，甲○○說需要開立帳戶，才以伊名義開
    設，伊只有領第一次之二十五張支票，其餘五十張支票皆非
    伊領取，伊有去問過銀行人員，他們說不用本人只要核對印
    鑑章就可以領取支票，甲○○才擅自拿取印鑑章領取支票，
    伊也係事後才知道甲○○又領取該五十張支票自行使用，伊
    實無與甲○○有共同詐欺取財之犯行等語。
五、經查：
  (一)被告與化名「高黛玲」之甲○○於九十四年十二月二十一日
    ，共同以經營「食神餐飲店」需要周轉為由，向告訴人借貸
    二十五萬元，其中三萬元係告訴人當場交付化名「高黛玲」
    之甲○○收執，另二十二萬元則於翌日由告訴人依化名「高
    黛玲」之甲○○指示，直接匯款至「鴻梅工程有限公司」，
    嗣告訴人於系爭支票票期屆至（九十五年一月二十一日）後
    於同年月二十三日提示系爭支票竟遭退票，提示系爭本票亦
    向被告追索無著等情，業據告訴人庚○○於本院九十六年三
    月二日審理時以證人身分具結證明屬實（參本院卷第六六頁
    至第七二頁），並經證人己○○於本院同日審理時具結證述
    在卷（參本院卷第七二頁至第七七頁），被告並不否認上情
    ，且坦稱系爭支票確係伊同意化名「高黛玲」之甲○○所簽
    發，系爭本票上「戊○○」也是伊親簽無誤，復有系爭支票
    、退票理由單、系爭本票、告訴人匯款二十二萬元予「鴻梅
    工程有限公司」之匯款申請書各乙紙為證，足見被告確實與
    化名「高黛玲」之甲○○出面向告訴人借貸金錢二十五萬元
    之事實，固堪信為真實。
  (二)然觀告訴人之所以借錢予被告與化名「高黛玲」之甲○○，
    係因為證人即友人己○○之介紹而認識，並表明因為經營「
    食神餐飲店」需錢週轉之緣故。此由告訴人於本院審理時具
    結證述稱：「．．．（化名『高黛玲』之）甲○○打電話給
    己○○說她們．．．開『食神餐飲店』仍缺現金，請己○○
    替她借看看有否現金可借她週轉，．．．戊○○拿票過來時
    ，我還問戊○○她們是否真的要合夥做生意，是否真的做生
    意週轉用，戊○○說對。．．．（在偵訊時所言是否實在？
    ）實在」等語（參本院卷第六六頁、第六七頁、第六九頁）
    ；暨迭於偵訊時一再指稱：「當時高黛玲陪戊○○來向我借
    錢．．．（戊○○所稱之理由為何？）她說要開一家『食神
    餐飲店』，需要現金周轉．．．（妳與戊○○、『高黛玲』
    之間關係？）沒有關係，她們二人是我一朋友在九十四年十
    二月間介紹給我認識的。」（參九十五年度他字第二０五九
    號卷【下簡稱他卷】第一二頁、第一三頁）、「（九十四年
    十二月妳到食神用餐，妳單純要借錢給被告戊○○，還是要
    投資食神？）我是要借錢給她，不是投資，因為被告說她有
    開店缺錢，所以我說我要過去看，確實有在經營才借給她。
    ．．．是被告與高黛玲共同出面向我借錢，不是只有高黛玲
    一人出面。」（參他卷第二八頁）、「（本件借款用途？）
    當時開立『食神餐飲店』，需要周轉。．．．（有無書立借
    款契約？）沒有，只有這二張支票和本票。．．．（利息如
    何計算？）一個月一萬元收二百元利息。．．．（當時借款
　　時有無查驗高黛玲證件？）有，她有拿高黛玲身分證給我看
　  ，我也看過戊○○身分證。．．．」（參九十五年度偵字第
    一三八三二號卷【下簡稱偵一三八三二號卷】第一九頁）等
    情可明。而一般稍具經濟能力者尚不至於伸手向人借貸，應
    為常人應備之普通智識，被告與化名「高黛玲」之甲○○向
    告訴人借貸之時，既已表明係因為「食神餐飲店」需款週轉
    之意思，即無施用任何詐術之可言。況且，一開始化名「高
    黛玲」之甲○○與被告欲透過證人己○○申辦銀行帳戶，惟
    因被告資力不豐無法申領得帳戶，遂透過報紙上由證人己○○所刊登之申辦支票帳戶廣告而撥打電話聯絡，因被告在銀
    行沒有存款，故由證人己○○作存款的動作，而告訴人與銀
    行關係較好，故證人己○○再請告訴人協助與銀行交涉後，
    被告才可順利申領得合作金庫永安分行之支票等情，業據告
    訴人、證人己○○於本院審理時均具結證明屬實（參本院卷
    第六六頁、第七三頁、第七六頁），另證人辛○○於本院審
    理時亦證稱：伊知道本件被告並無資力可以申領得支票，故
    於伊姐夫丁○○自化名「高黛玲」之甲○○處取得被告名義
    之支票時，尚未懷疑該支票名義人即為被告（化名「高黛玲
    」之甲○○係佯稱該支票係伊徵得某位任職黃代書事務所之
    「戊○○」同名小姐同意當人頭帳戶，由其使用）等情（參
    本院卷第九六頁）。可徵告訴人、證人己○○於協助被告及
    化名「高黛玲」之甲○○申辦合作金庫永安分行支票帳戶時
    ，業已知悉被告本無足夠資力請領支票，甚至連銀行存款之
    額度皆須由證人己○○幫忙作存款動作，其等對於被告資力
    不豐乙情當知之甚稔。其後化名「高黛玲」之甲○○、被告
    再度透過證人己○○再向告訴人借貸之際，告訴人應已知悉
    其等經濟情況不豐或周轉不靈之窘境至明。
  (三)而告訴人於借貸之前，亦偕同證人己○○前往被告與化名「
    高黛玲」之甲○○所營之「食神餐飲店」了解營運狀況並查
    詢被告之票信狀況。此亦由告訴人於本院審理時復具結證稱
    ：．．．伊共去過「食神餐飲店」看過二次，第一次是被告
　  要申請支票之同一天先去確認店內的情形，但該店剛裝潢好
    ，營業普通，第二次是借錢該次，生意很好，．．．（知否
    「食神餐飲店」有否繼續營業？）不知道，伊去看過該店曾
    有關店，伊以為已關店，．．．（九十五年六月十五日妳回
    答檢察官說『還有，還有看到有人用餐？』）是，伊是依伊
    當時看的情形告訴檢察官，當時被告確實還在該店工作，她
    就是老闆等情（參本院卷第六七頁、第七二頁）；暨於檢察
    官偵訊時指稱：「（妳為何同意借款給戊○○？．．．）因
　　為當時她們有帶我去看她們的店，而確定該店有在經營。．
　  ．．（妳有沒有查證過戊○○支票票信？）有，但是當時沒
    有瑕疵。．．．（『食神餐飲店』現在是否仍在營業中？）
    有時候有開，有時候沒開。．．．（妳借錢給戊○○時是否
    知道她的經濟能力？）不知道，覺得當時她經濟狀況應該不
　　錯。」（參他卷第一三頁）、「（本件妳是告戊○○一人？
　  ）是。．．．（妳在食神用餐時，妳覺得食神的營業狀況為
    何？）確實有人在那邊吃，客人數量普通。．．．（現在食
    神還有在開嗎？）有，也還有客人在那邊用餐。．．．．．
    ．」（參他卷第二七頁）、「．．．（借錢時）我還問戊○○，是不是合夥，生意行不行，戊○○答『不錯』．．．」
　　（參偵一三八三二號卷第一九頁、第二八頁）等語綦詳。告
　  訴人於決定貸放款項予被告與化名「高黛玲」之甲○○之前
    ，業已先行評估其等所營之「食神餐飲店」營運狀況是否正
    常上軌道，查詢被告票信正常與否，顯見告訴人並未陷於錯
    誤而影響其貸放與否之決定。而系爭支票於九十四年十二月
    二十一日簽發之際，被告之票信狀況並無不良紀錄，除據告
    訴人指訴如前外，另有合作金庫各類存款分戶交易明細表（
    參他卷第二四頁）上載：該帳戶自九十四年十一月二十一日
    開戶後，帳戶餘額曾有十七萬元、十一萬元、三十八萬元、
    十四萬元、二十四萬五千元、六十八萬七千五百元、四十七
    萬一千五百元不等存款款項，於九十四年十二月二十一日被
    告與化名「高黛玲」之甲○○向告訴人借貸之時，帳戶內亦
    有十四萬六千元之餘額，其後於九十四年十二月二十七日尚
    有餘額三十二萬二千元、九十五年一月二日尚有餘額三十萬
    三千元、九十五年一月四日尚有餘額三十五萬七千四百七十
    元、九十五年一月五日尚有餘額三十四萬七千四百七十元、
    九十五年一月六日尚有餘額三十萬八千五百七十元等款項，
    且期間支出、收入進出頻仍，被告所有上開帳戶並非於一開
    始即均處於無資金無法給付之狀態，直到九十五年一月十日
    後該帳戶始出現餘額不到一千元之窘境，並於九十五年一月
    九日首次出現退票紀錄，隨於同年一月二十七日遭列為拒絕
    往來戶（參他卷第二二頁、第二三頁），益見無論被告係同
    意化名「高黛玲」之甲○○持系爭支票、系爭本票向告訴人
    借貸，抑或二人共同向告訴人借貸，其借貸彼時被告之經濟
    狀況尚非不佳，亦非處於毫無能力支付款項之處境，否則其
    後亦無法有能力支付十萬元至三十萬元不等之款項予他人，
    堪以認定。
  (四)況且，九十四年十二月二十一日借款當日，告訴人係將現金
    三萬元交予化名「高黛玲」之甲○○，且依其指示於翌日匯
    款二十二萬元至「鴻梅工程有限公司」，業據告訴人、證人
    己○○具結證述在卷（參本院卷第七０頁、第七六頁），核
    與被告所供相符。顯見被告雖有出面借錢，並任化名「高黛
    玲」之甲○○使用系爭支票，然被告自始至終並未取得任何
    借貸款項。而系爭支票既係以被告名義簽發，並於系爭本票
    上簽名，在票據上即負有票據上給付責任，被告當無不知之
    理，卻任由化名「高黛玲」之甲○○取走全部借貸款項，而
    獨留自己一人承擔系爭支票、本票之票據債務，被告復非至
    愚之人，如與化名「高黛玲」之甲○○有共同詐欺告訴人之
    不法意圖，何以分文未取，卻又要承擔票據上債務？而即便
    於被告所有系爭支票於九十五年一月二十三日跳票（告訴人
    誤認係同年月二十一日發票日屆至跳票）後，被告所營之「
    食神餐飲店」於九十五年六月間仍有繼續營業，此亦據告訴
    人於檢察官九十五年六月十五日偵訊時指述、本院九十六年
    三月二日審理時證述甚明（告訴人庚○○證述如此；惟證人
    辛○○則更證稱該「食神餐飲店」應當經營至九十五年夏天
    ，正確時間忘記了【參本院卷第九八頁】，被告則供稱經營
    至九十五年九月份後才頂讓他人【參本院卷第一０二頁】）
    ，顯然被告並未規避其責任，亦未如化名「高黛玲」之甲○○般逃匿無蹤。益見被告於本件借貸自始並無不法所有之意
    圖。
  (五)又化名「高黛玲」之甲○○事後經被告、告訴人及證人己○○指認結果，確信即為甲○○，業經其等於檢察官偵訊、本
    院審理時具結證述在卷，復有被告與告訴人於偵查中指認甲○○之照片可明（參偵一三八三二號卷第一五頁）。而當初
    介紹被告、甲○○與告訴人認識之證人己○○於本院九十五
    年三月二日審理時亦證稱：伊係於九十四年十月份認識自稱
    「高黛玲」之甲○○，當初介紹告訴人、被告與她認識時，
    只知道甲○○自稱「高黛玲」，並不知道她是冒名的（參本
    院卷第七二頁、第七六頁）；證人黃瑋倩證稱：系爭支票於
    九十五年一月二十三日跳票後伊才去找被告，被告才說「高
    黛玲」其實是甲○○，當時問被告關於甲○○住處，被告說
    她也不知道，．．．當時己○○也不知道「高黛玲」是甲○○之化名（參本院卷第七一頁）；證人辛○○於檢察官九十
    五年五月四日偵訊、本院九十六年三月二日審理時亦均具結
    證稱：伊於九十三年十月、十一月認識甲○○之時，她說她
    叫「高黛玲」，後來經過查證才知道她叫甲○○，．．．（
    「高黛玲」其實是甲○○是否知情？）原來不知道，直到九
    十五年一月九日「高黛玲」捲款跑走後，伊姐夫持有之票據
    也跳票，伊急著去找「高黛玲」，後來詢問經常搭載「高黛
    玲」之計程車蔡姓司機，他才提供曾經送東西至新竹南寮街
    七十二號處，當晚伊隨即前往該住址，有碰到自稱「高黛玲
    」之女兒，她女兒說她母親叫甲○○，不是「高黛玲」，但
    甲○○在外都以「高黛玲」名義自居，伊再打電話向甲○○
    之大姐確認，她也才說「高黛玲」實際上就是甲○○，．．
    ．，一月十日凌晨伊自新竹求證回來後，就以電話告訴被告
    其實「高黛玲」就是甲○○冒名的，．．．一月十日當日甲○○母親還拿甲○○之健保卡到伊住處，伊才提供國民身分
    證號碼給警員，警員拿甲○○口卡片讓伊指認，因而確認就
    是口卡片上之甲○○沒錯（參九十五年度偵字第七五二三號
    卷【下簡稱偵七五二三號卷】第九頁以下、本院卷第九五頁
    至第九七頁）；證人丙○○於本院同日審理時證稱：「．．
    ．伊經由弟媳辛○○才認識甲○○，被告與甲○○曾一同到
    伊住處拿魚丸，．．．後來甲○○向伊借錢，有拿被告支票
　　也有拿別人支票向伊借錢．．．甲○○向伊借錢時，並沒有
　  說她是甲○○，都說是高小姐，沒有說名字，．．．直到發
    生事情後（即支票跳票後）才知道高小姐即是甲○○（參本
    院卷第九三頁）；證人丁○○於本院同日審理時證稱：．．
    ．（甲○○向你借錢時有無說她是甲○○？）沒有，她說是
    「高黛玲」，．．．（你何時知道「高黛玲」是甲○○？）
    案發後伊等去報案才知道。是辛○○及伊公司業務去「高黛
    玲」家找她，她母親拿出健保卡，伊等才知道她是甲○○（
    參本院卷第八九頁、第九０頁）；證人乙○○於檢察官九十
    五年五月四日偵訊、本院同日審理時，均具結證稱：伊係新
    鎰電器有限公司負責人，在甲○○尚未出讓「食神餐飲店」
    時，她都自稱為高小姐，．．．但被告都沒有出面過（參偵
    七五二三號卷第一四頁、本院卷第八四頁）等情；足見甲○○在本案爆發前，對外皆以「高黛玲」名義自居已明。而甲○○係於九十五年一月九日無力再支付擅以被告名義開立合
    作金庫永安分行之支票帳戶任何款項，並遭退票後即逃匿無
    蹤，被告於九十五年一月十日並因為遭甲○○竊取併案部分
    車輛之行車執照，暨知悉甲○○未經其同意而擅自領取五十
    張支票使用，而前往警局報案（參該次九十五年一月十日警
    詢筆錄），並於同年月十三日前往警局再度製作筆錄時，方
    悉化名「高黛玲」者就是甲○○，且係經證人辛○○證實後
    才得知等情（參九十五年一月十三日警詢筆錄），可徵被告
    無論係受僱於甲○○或事後頂讓「食神餐飲店」後，尚不知
    甲○○係冒用「高黛玲」之名義，直到本案爆發後才知上情
    ，猶足可徵被告實亦如告訴人、併案部分被害人辛○○等人
    般遭甲○○矇在鼓裡。雖甲○○係持非其真實姓名（「高黛
    玲」）名義簽發系爭本票，據以持向告訴人借貸，惟高黛玲
    本人是否事先授權甲○○使用其名義發票，不得而知，被告
    是否於彼時業已知悉甲○○即非高黛玲本人，亦實值存疑，
    已如前述。而甲○○除持系爭支票、系爭本票向告訴人借貸
    外，告訴人並要求甲○○、被告出示國民身分證給予辨認（
    參偵一三八三二號卷第一九頁），告訴人、證人己○○尚無
    法得知甲○○並非「高黛玲」，而被告猶仍出具自己真正之
    國民身分證予告訴人辨識。如被告得知甲○○非高黛玲本人
    ，而為掩護其真實身分，被告如何可能於面臨即將負擔保完
    全付款責任之票據債務時，猶仍簽寫自己真實姓名，甚至於
    系爭本票上共同發票，並出示自己真正之國民身分證，致令
    自己身份曝光之虞？實難想像。
六、綜上所述，本案尚無法證明被告於與化名「高黛玲」之甲○○於向告訴人之初即有為自己不法所有之意圖，且告訴人係
    在明知被告缺錢之情況下貸予現款，事先經過多方查證，難
    認被告有何施用詐術，致告訴人陷於錯誤之情況；案發後被
    告所營之「食神餐廳店」仍在營運，被告並未推諉責任、一
    走了之。依現有事證尚無積極證據足資證明被告於借貸之初
    即有詐欺之不法犯意及犯行，此由告訴人於偵查中陳明「戊○○雖有可能遭甲○○所騙，但借款當時她在場，她也要負
    責，支票部分她有授權高黛玲開立，本票部分戊○○也有具
    名」等詞，顯亦指稱因為甲○○借錢時，被告也在場，也有
    開立支票、本票，事後卻均無法兌現等債務不履行之情狀，
    而推定被告於借貸之初有詐欺犯行，此外，並未提出其他被
    告有施用詐術之方法致陷錯誤而交付財物之情況（至甲○○
    有無冒用「高黛玲」名義發票持向告訴人借貸部分則非被告
    所能明知，自不能令被告擔負此刑責）。依上所述，被告犯
    罪不能證明，爰依法為無罪判決之諭知。又被告聲請傳訊證
    人甲○○部分，因本案事證已明，而認無再傳訊之必要，併
    予陳明。
七、公訴人另以偵七五二三號卷證移送併辦部分，因本案已判無
    罪，已如前述，併辦部分與本案即失修正前刑法所定連續犯
    之裁判上一罪關係，依法不得審理，自應退回原承辦股另為
    妥適處理，附此敘明。
據上論斷，應依刑事訴訟法第三百零一條第一項，判決如主文。
中　　華　　民　　國　　96　　年　　3　　月　　16　　日
                  刑事第十庭    審判長法  官  賴妙雲
                                      法  官  黃家慧
                                      法  官  江奇峰
上正本證明與原本無異。
如不服本判決，應於送達後十日內向本院提出上訴狀（須附繕
本），上訴於台灣高等法院台中分院。
                                      書記官  孫曉鳳
中　　華　　民　　國　　96　　年　　3　　月　　16　　日
